Inventaris van het archief van het Kantoor voor Bevolkingszaken in Nederlands Nieuw-Guinea: Rapportenarchief, (1852) 1951-1962
Nationaal Archief, Den Haag
- Indeling naar gebied, A.
  - AFDELING FAK-FAK (Hoofdplaats: Fak-Fak), V.
    - Onderafdeling Mimika (Hoofdplaats: Kokonao), 3.
      - POUWER, J., Nota d.d. 17 juli 1952 betreffende: Ontwikkeling Onderafdeling Mimika. Brief dd. 14 april 1953 aan het Hoofd van het Kantoor voor Bevolkingszaken te Hollandia, betreffende: Mogelijkheden voor oprichting van autochthone coöperaties in de onderafdeling Mimika. 1 blz. (D358), 504
      - POUWER, J., Nota d.d. 17 juli 1952 betreffende: Ontwikkeling Onderafdeling Mimika. Gronden-, Vis-, Verzamel- en Jachtrechten in de Onderafdeling Mimika. Hollandia, 62 blz., krt. (D209), 25 juni 1953.; 505
      - POUWER, J., Nota d.d. 17 juli 1952 betreffende: Ontwikkeling Onderafdeling Mimika. Ambtenaar t/b Kantoor voor Bevolkingszaken te Kaokonao. Het begrip "Taparu" in de Onderafdeling Mimika. Merauke, (D210), 10. oktober 1953.; 506
      - POUWER, J., Nota d.d. 17 juli 1952 betreffende: Ontwikkeling Onderafdeling Mimika. De formele structuur van het verwantschapsstelsel in de Onderafdeling Mimika. 48 blz. (D211), 30 november 1953.; 507
      - POUWER, J., Nota d.d. 17 juli 1952 betreffende: Ontwikkeling Onderafdeling Mimika. Brief dd. 6 december 1953 aan het Hoofd van het Kantoor voor Bevolkingszaken te Hollandia, betreffende; De benutting der tweedeling voor de ontwikkeling van Mimika. 6 blz. (D357), 508
      - POUWER, J., Nota d.d. 17 juli 1952 betreffende: Ontwikkeling Onderafdeling Mimika. Brief dd. 6 december 1953 aan het Hoofd van het Kantoor voor Bevolkingszaken te Hollandia, betreffende: Duldplichtregeling. 2 blz. (D212), 509
      - POUWER, J., Nota d.d. 17 juli 1952 betreffende: Ontwikkeling Onderafdeling Mimika. Brief dd. 17 december 1953 aan het Hoofd van het Kantoor voor Bevolkingszaken te Hollandia, betreffende: "Aroerecht". 3 blz. (D360), 510
      - SPIJKER, J.J., Resident van Zuid-Nieuw-Guinea. Brief d.d. 18 december 1953 aan de Directeur van Binnenlandse Zaken te Hollandia, betreffende: Instelling Mimikaraad. 4 blz. (D238), 511
      - POUWER, J., Ambtenaar t/b Kantoor voor Bevolkingszaken te Kaokonao. Dagboek over de periode 2 blz. en 5 blz. (D213), 11 september-8 oktober 1953 en 15 november-25 december 1953.; 512
      - SPIJKER, J.J., Resident van Zuid-Nieuw-Guinea. Brief dd. 4 januari 1954 aan het Hoofd van het Kantoor voor Bevolkingszaken te Hollandia, betreffende: Tweedeling Mimika. 1 blz. (D368), 513
      - POUWER, J., Lid van de Mimikaraad te Kaokonao. Nota dd. 21 maart 1954: Het probleem van de Nazorg in de Onderafdeling Mimika. 6 blz. (D699), 514
      - POUWER, J., Namenlijst behorende bij touwspelfiguren, onderafdeling Mimika. 2 blz., afbn. (D215), Maart 1954.; 515
      - POUWER, J., Namenlijst behorende bij touwspelfiguren, onderafdeling Mimika. Verslagen van werkzaamheden 26 blz. en 6 blz. (D214), 4e kwartaal 1951-1e kwartaal 1953 en 4e kwartaal 1955-1e kwartaal 1954.; 516
      - POUWER, J., Namenlijst behorende bij touwspelfiguren, onderafdeling Mimika. De sociale en rituele markering van de dood in de Onderafdeling Mimika. 79 blz. (D216), 7 april 1954.; 517
      - POUWER, J., Namenlijst behorende bij touwspelfiguren, onderafdeling Mimika. Geschiedsbeschouwing van de bewoners der Kamora-vlakte, Onderafdeling Mimika. ± 1954., 518
        113 blz. (D356)
      - PALIAMA, M., Controleur. Memorie van Overgave van de Onderafdeling Mimika. 23 blz. krt. (D835), 24 april 1949-25 oktober 1954.; 519
      - LAGERBERG, C.S.I.J., Controleur. Nota over dorpsraden in Mimika. 8 blz. (D570), 25 april 1955.; 520
      - LAGERBERG, C.S.I.J., Controleur. Nota inzake de overplaatsing van kampong Moeare. 36 blz., krt. (D487), 29 september 1955.; 521
      - LAGERBERG, C.S.I.J., Controleur. Memorie van Overgave van de Onderafdeling Mimika. 155 blz., krtn. (D836), 17 november 1954-1 april 1956.; 522
      - MATRAY, K.A., Afdelingscommandant der Algemene Politie te Fak-Fak. Uittreksel uit het Inspectieverslag Detachement Algemene Politie te Kokonao, periode 26 juli-8 augustus 1956, betreffende: Nadere toelichting over de "obat" en de medicijnmannen. 5 blz. (D457), 523
      - LAMERS, A., Resident van de Afdeling Fak-Fak. Uittreksel uit Hoofdstuk I (Politiek verslag) van het Algemeen Verslag van de Afdeling Fak-Fak over de maand december 1956, betreffende: Cargocult in Mimika. 1 blz. (D338), 524
      - LAMERS, A., Resident van de Afdeling Fak-Fak. Passage uit het maandverslag van de onderafdelingschef van Mimika over december 1956, betreffende: Opleving van de cargocult. 1 blz. (D568), 525
      - COENEN, o.f.m., P.fr., J. Ikikalok: Gebedsfeest bij de Magal. Kaokonao, 6 blz. (D52), 5 maart 1957.; 526
      - SNELL, R.A. Controleur van Mimika. Tourneeverslag over tijdvak 6-27 september 1957 naar Oost-Mimika. 9 blz., krt. (D511), 527
      - JONG, Mr. K.J.M. de, Controleur. Memorie van Overgave van de Onderafdeling Mimika, 82 blz., krt. (D837), 1958-15 april 1959.; 528
      - POUWER, J. Background paper film Mr. Blais on Mimika (South-West New-Guinea) Emakamè en Kawàrefeest. 9 blz. (D355), Mei-juni 1961.; 529
        zie ook nrs. 285 en 423
  - AFDELING WEST-NIEUW-GUINEA (Hoofdplaats: Manokwari), VI.
    Ingesteld in 1901.
    - DUMAS, F.H., Assistent-resident. Nota van Overgave van de Afdeling West-Nieuw-Guinea. 28 blz. (D886), 1908-22 januari 1911.; 530
    - INGENLUYFF, G.M.G.M., Assistent-resident. Nota van Overgave van de Afdeling West-Nieuw-Guinea. 23 blz. (D887), Medio 1911-1918.; 531
    - SEYNE KOK, J., Assistent-resident. Nota van Overgave van de Afdeling West-Nieuw-Guinea. 174 blz. (D888), 1918-15 maart 1919.; 532
    - DERSJANT, M., Assistent-resident. Memorie van Overgave van de Afdeling West-Nieuw-Guinea. 18 blz. (D889), 1919-30 mei 1923.; 533
    - GEUNS, S.J. van, Assistent-resident. Memorie van Overgave van de Afdeling West-Nieuw-Guinea. 29 blz. (D890), Juni 1923-31 december 1925.; 534
    - VINK, A.L., Gezaghebber. Memorie van Overgave van de Onderafdeling West-Nieuw-Guinea. 162 blz. (D891), 20 oktober 1929-5 september 1932.; 535
    - GOOT, S. van der. Kort verslag over land en volk van het westelijk deel der Vogelkop en der Radja-Empatgroep. 16 blz. (E607), 18 september 1933.; 536
    - RAAMSDONK, A. van, Gezaghebber van de Onderafdeling Sorong. Uittreksel uit de Memorie van Overgave, betreffende: Adat en Adatrecht van de bevolking van de Vogelkop en de Radja-Empateilanden. 29 blz. (D224), 1933.; 537
    - CATOR, Dr. W.J., Assistent-resident. Bestuursmemorie van de Afdeling West-Nieuw-Guinea. 99 blz., krt. (D892), November 1936-15 april 1939.; 538
    - CATOR, Dr. W.J., Assistent-resident. Radjaschappen in West-Nieuw-Guinea. 9 blz., krt. (D50), ± 1939.; 539
    - HAAR, Dr. J.C.C., Assistent-resident. Memorie van Overgave van de Afdeling West-Nieuw-Guinea. 57 blz. (D893), Augustus 1939-1 juli 1940.; 540
    - MAURENBRECHER, L.L.A., Resident van West-Nieuw-Guinea. Bijdrage voor het Nieuw-Guinea-rapport over 1950. 9 blz. (D461), 541
    - MAURENBRECHER, L.L.A., Resident van West-Nieuw-Guinea. Brief dd. 8 november 1951 aan de Directeur, Hoofd van de Dienst van Binnenlands Bestuur en Justitie te Hollandia, betreffende: Bevolkingsrechten op de grond. 1 blz. (D176), 542
    - MAURENBRECHER, L.L.A., Memorie van Overgave van de Afdeling West-Nieuw-Guinea. 164 blz., krt. (D894), December 1950-december 1953.; 543
    - MEYER RANNEFT, J.R., Controleur I t/b van de Resident van West-Nieuw-Guinea. Brief dd. 21 juni 1954 aan de Directeur van Binnenlandse Zaken te Hollandia, betreffende: Overspel en adatrechtspraak. 3 blz. (D466), 544
    - BODEGOM, J. van, Resident van West-Nieuw-Guinea. Uittreksel uit het bestuursverslag over juli 1955, betreffende verschillende onderwerpen. 2 blz. (D677), 545
    - BODEGOM, J. van, Resident van West-Nieuw-Guinea. Alsvoren over augustus 1955, betreffende verschillende onderwerpen. 3 blz. (D538), 546
    - ZIECK, Ir. J.F.U., Afdeling Boswezen, Onderafdeling Bosplanologie en Bosexploratie. Verslag Bosverkenningsvlucht no. 5. Sorong-Sausapor-Waigeo-Salawati. 9 blz., krt. (B624), 23 februari 1956.; 547
    - ZIECK, Ir. J.F.U., Afdeling Boswezen, Onderafdeling Bosplanologie en Bosexploratie. Alsvoren no. 9. Araucaria en Agathis in Kebar-Karoon-Hatai. 16 blz., krt. (E598), 2 april 1957.; 548
    - ZIECK, Ir. J.F.U., Afdeling Boswezen, Onderafdeling Bosplanologie en Bosexploratie. Alsvoren no. 12. Boven-Aifat en Karoon. (Araucaria en Agathis). 25 blz., krt., foto's (E601), 7 augustus 1957.; 549
    - PANS, A.E.M.J., Administratief Ambtenaar. Verslag van de tournee naar het grensgebied Manokwari-Steenkool van 108 blz., foto's. (D195), 19 mei-20 juni 1958.; 550
    - KLINKEN, A. van, Commissaris van Politie. Uittreksel "Bevolking" uit het verslag van de patrouille Steenkool-Kebar-Saukorem in 2 blz. (D439), juni 1959.; 551
    - Kebar, VIa.
      - LABREE, Mr. C.W., Adspirant Controleur t/b te Manokwari. Verslag tour nee door het Kebar-gebied van 77 blz., krtn. (D449), 18 september-2 oktober 1957.; 552
      - ZIECK, Ir. J.F.U., Afdeling Boswezen, Onderafdeling Bosexploratie en Bosplanologie. Verslag van een Kebar-tournee van 43 blz., krtn., foto's (B618), 11 februari-11 maart 1958.; 553
      - LAWICK, C.N. van, Hoofdbosarchitect, Afdeling Boswezen, Onderafdeling Bosexploratie en Bosplanologie, te Manokwari. De Arenpalm op de Kebar. 11 blz., foto's. (E592), 8 augustus 1958.; 554
        zie ook nrs. 548, 551 en 628
    - Vogelkop, VIb.
      - DIJK, H. van, detachementscommandant, fd. controleur. Memorie van Overgave van de Onderafdeling Midden-Vogelkop. 21 blz., krt. (D834), 1938-10 februari 1940.; 555
      - EMST, Dr. P. van, Wetenschappelijk Ambtenaar I, Kantoor voor Bevolkingszaken te Hollandia. De "Hoofdprijs" in de Noord-Vogelkop. 5 blz. (D78), 6 juni 1955.; 556
      - MOOY, Ir. J.J., Opperhoutvester van West-Nieuw-Guinea. Brief dd. 23 november 1955 aan het Hoofd Afdeling Boswezen te Hollandia, betreffende: Bevolkingscopalexploitatie in Westelijke Vogelkop. 3 blz. (D467), 557
      - ZIECK, Ir. J.F.U., Afdeling Boswezen, Onderafdeling Bosplanologie en Bosexploratie, Verslag Bosverkenningsvlucht no. 13b. Rondvlucht Vogelkop. 10 blz., krt., foto's (B625), 17-21 oktober 1957.; 558
      - POUWER, Dr. J. Socio-politische structuur in de Oostelijke Vogelkop. Deel I. Bestaansmiddelen en sociale structuur. Samenvatting. Hollandia, 42 blz. (D219), 5 juni 1958.; 559
      - BURER, A.E., Inspecteur van Politie IIe kl. te Steenkool. Patrouilleverslag over de periode 2-27 februari 1959 naar het West-Miosgebied. 25 blz. (D46), 560
      - BODEGOM, J. van, Resident van West-Nieuw-Guinea. Verhaal betreffende Floris Waisani alias Fl. Manawa van Jakati. 3 blz. (D16), Augustus 1961.; 561
        zie ook nr. 536 en 537
      - Onderafdeling Sorong (Hoofdplaats: Sorong), 1.
        - WAL, P.J. van der, Gezaghebber. Memorie van Overgave van de Onderafdeling Sorong. 7 blz. (D868), 8 oktober 1923.; 562
        - RAAMSDONK, A., Gezaghebber. Memorie van Overgave van de Onderafdeling Sorong. 83 blz., krt. (D869), 30 december 1933.; 563
        - RAAMSDONK, A., Gezaghebber. Bestuursmemorie. 17 blz. (D870), 564
        - GAALEN, G.A.M. van, Gezaghebber. Alsvoren. 11 blz., krt. (D871), 25 juni 1934.; 565
        - GOOT, S. van der, Gezaghebber. Memorie van Overgave van de Onderafdeling Sorong. 48 blz., krt. (D872), 1936-1939.; 566
        - GOOT, S. van der, Gezaghebber. Enkele adatgegevens der bevolking van de Onderafdeling Sorong. 24 blz. (D111), ± 1940.; 567
        - MULDER, T.R., Controleur. Memorie van Overgave van de Onderafdeling Sorong. 15 blz. (D873), 8 februari 1939-15 februari 1940.; 568
        - MULDER, T.R. Aantekeningen over adatrecht in de Onderafdeling Sorong. 35 blz. (D185), ± 1940.; 569
        - CAPELLE, Mr. M.M. van, Controleur. Memorie van Overgave van de Onderafdeling Sorong. 9 blz. (D874), 22 december 1945-31 juli 1946.; 570
        - HOOGEVEEN, R., Controleur van Sorong. Dagboek over het tijdvak 11 blz. (D688), 29 september-31 oktober 1946.; 571
        - HOOGEVEEN, R., Controleur van Sorong. Alsvoren over het tijdvak 12 blz. (D409), 1-28 februari 1947.; 572
        - HOOGEVEEN, R., Controleur van Sorong. Memorie van Overgave (tevens jaarverslag 1947) van de Onderafdeling Sorong. 168 blz., krtn., afb. (D875), 1 augustus 1946-1 februari 1948.; 573
        - HOOGEVEEN, R., Controleur van Sorong. Uittreksel uit bovengenoemde memorie betreffende verschillende onderwerpen. 80 blz. (D924), 574
        - WESTERINK, G.J., Controleur. Jaarverslag 1948 van de Onderafdeling Sorong. 204 blz., krtn. (D876), 575
        - HOOGEVEEN, R., Controleur. Uittreksel uit bovengenoemd verslag, betreffende verschillende onderwerpen. 43 blz. (D254), 576
        - BOS, H.L.M., adspirant-Controleur te Sorong. Brief dd. 7 januari 1953, no. 54/Ju aan de Voorzitter van de Commissie inheemse rechtspraak in Nieuw-Guinea, te Hollandia, over: Inheemse rechtspraak. 1 blz. (D29), 577
        - MAURENBRECHER, L.L.A., Resident van West-Nieuw-Guinea. Brief dd. 17 februari 1953 aan de Algemeen Vertegenwoordiger der N.N.G.P.M. te Sorong betreffende: Verschuldigde adatboete bij overlijden van autochthonen. 2 blz. (D177), 578
        - LEEDEN, A.C. van der, Kantoor voor Bevolkingszaken te Sarmi. Brief dd. 23 juni 1953 aan de Assistent-Resident t/b Dr. J.V. de Bruyn, Kantoor voor Bevolkingszaken te Hollandia betreffende: Arbeidsvoorziening N.N.G.P.M. te Sorong. 5 blz. (D342), 579
        - JONASSE, C.K., Assistent-resident. Memorie van Overgave van de Onderafdeling Sorong. 162 blz., krtn. (D877), 1 september 1952-juli 1953.; 580
        - EMMERIK, E.M. van, adspirant-Controleur t/b te Sorong. Brief dd. 18 maart 1954 aan de Resident van West-Nieuw-Guinea te Sorong, betreffende: Overspel en adatrechtspraak. 2 blz. (D76), 581
        - WINIA, W.G.F., Controleur. Memorie van Overgave van de Onderafdeling Sorong-Makbon. 211 blz. (D878), 1 augustus 1953-december 1954.; 582
        - WINIA, W.G.F. Tourneerapport Karonse Binnenland. (Met kaart). 25 blz., krt. (D260), 10-30 januari 1955; 583
        - WINIA, W.G.F. Tourneerapport Karonse Binnenland. Uittreksels uit bovengenoemd rapport betreffende verschillende onderwerpen. 6 blz. (D261), 584
        - EEK, J.W. van, Controleur van Sorong. Uittreksel uit maandverslag, betreffende: Begrafenisgebruiken. 1 blz. (D549), 1955.; 585
        - EEK, J.W. van, Controleur van Sorong. Uittreksel tourneeverslag over de periode februari-maart 1956, betreffende verschillende onderwerpen. 8 blz. (D70), 586
        - ZIECK, Ir. J.F.U., Afdeling Boswezen, Onderafdeling Bosplanologie en Bosexploratie. Verslag van een Bosinventarisatie nabij Sausapor (Onderafdeling Sorong). Vertrouwelijk. 93 blz., krt. (B610), Augustus-november 1956.; 587
        - BOLLAAN, H., Hoofdagent van Politie IIe kl. Mobiele Politie te Sorong. Uittreksel uit het patrouilleverslag, periode 18-25 april 1957, betreffende verschillende onderwerpen. 3 blz. (D27), 588
        - WIGGERS, A.G.H., Administratief Ambtenaar Onderafdeling Sorong. Uittreksel uit het tourneeverslag naar Wanoerian van 15-20 april 1959, betreffende: Bevolking. 2 blz. (D255), 589
        - KOUWENHOVEN, Dr. W.J.H., Hoofdambtenaar. Memorie van Overgave van de Onderafdeling Sorong. 197 blz., krtn. (D879), December 1957-oktober 1959.; 590
        - BODEGOM, J. van, Resident van West-Nieuw-Guinea. Citaat uit het Bestuursverslag april 1961, betreffende: Kain Timoer in de Onderafdeling Sorong. 1 blz. (D727), 591
          zie ook nrs 547 en 918
        - Makbon, 1a.
          Van 1952 tot 1954 een zelfstandige Onderafdeling.
          - VESSEUR, A., Controleur van Makbon. Uittreksel uit het tourneeverslag over het tijdvak 21 juli-12 augustus 1952, betreffende: Bevolking. 2 blz. (D377), 592
          - VESSEUR, A., Controleur van Makbon. Memorie van Overgave van de Onderafdeling Makbon. 22 blz. (D818), April 1952-13 december 1952.; 593
          - VESSEUR, A., Controleur van Makbon. Uittreksel uit bovengenoemde memorie, betreffende: Politie. 1 blz. (D915), 594
            zie ook nr. 582.
      - Onderafdeling Radja-Ampat (Hoofdplaats: Doom), 2.
        - SOLLEWIJN GELPKE, J.H.F., Controleur Radja-Ampat. Brief dd. 2 augustus 1951 (geheim) aan de Resident van West-Nieuw-Guinea, betreffende: Bevolkingsrechten op de grond. 4 blz. (D234), 595
        - SOLLEWIJN GELPKE, J.H.F., Controleur Radja-Ampat. Memorie van Overgave van het ressort Radja-Ampat. 21 blz. (D846), September 1951.; 596
        - JOUWE, N., Ambtenaar Kantoor voor Bevolkingszaken te Hollandia. Verslag van een tournee naar de Radja-Ampat, o.m. inzake de klappertuinen aldaar. (Maleis). 12 blz. (D425), 16 december 1951.; 597
        - MARESCH, M., Controleur. Memorie van Overgave van de Onderafdeling Radja-Ampat. 45 blz. (D847), 1951-22 oktober 1952.; 598
        - MARESCH, M., Controleur. Bestuursmemorie. 2 blz. (D848), 599
        - MARESCH, M., Controleur. Brief dd. 23 oktober 1952 aan de Resident van West-Nieuw-Guinea te Sorong, betreffende: Aanbieding vonnis van de Landschapsrechtbank van de Radja-Ampat. 1 blz. + bijl. (Maleis) 3 blz. (D456), 600
        - SOLLEWIJN GELPKE, J.H.F., Controleur. Enkele aantekeningen omtrent het "Mon-geloof" op de Radja-Ampat. 3 blz. (D513), 16 november 1952.; 601
        - MEIJER, F.E., Controleur Radja-Ampat. Uittreksel uit het tourneeverslag van 24-28 november 1952, betreffende: Dansen. 2 blz. (D462), 602
        - BRUYN, Dr. J.V. de, Assistent-resident t/b Kantoor voor Bevolkingszaken te Hollandia. Brief dd. 3 maart 1953 aan de Korps Commandant Algemene Politie te Hollandia, betreffende: Zaak P.A. II, D. Kaboroe te Sorong-Doom. 3 blz. (D284), 603
        - MEIJER, F.E., Hoofd Plaatselijk Bestuur Radja-Ampat. Brief dd. 7 april 1953 aan de Voorzitter van de Commissie inheemse rechtspraak in Nieuw-Guinea te Hollandia, betreffende: Inheemse rechtspraak. 2 blz. (D465), 604
        - MEIJER, F.E., Hoofd Plaatselijk Bestuur Radja-Ampat. Hoofd Plaatselijk Bestuur te Sorong, Onderafdeling Radja-Ampat. Brief dd. 3 maart 1954 aan de Resident van West-Nieuw-Guinea te Sorong, betreffende: Overspel en adatrechtspraak. 1 blz. (D464), 605
        - MEIJER, F.E., Hoofd Plaatselijk Bestuur Radja-Ampat. Brief dd. 12 maart 1954 aan het Hoofd van het Kantoor voor Bevolkingszaken te Hollandia, betreffende: Inventarisatie Prehistorische vondsten Nieuw-Guinea. 1 blz. (D463), 606
        - COWAN, H.K.J. Korte mededelingen. Een taalkundig gegeven betreffende Misool. 2 blz. (D55), 1954.; 607
        - MEIJER, F.E., Controleur. Memorie van Overgave van de Onderafdeling Radja-Ampat. 137 blz., krt. (D849), 1952-25 januari 1955.; 608
        - STEPHAN, R., Controleur Onderafdeling Radja-Ampat. Uittreksel uit tourneeverslag 25 september-1 oktober 1955, betreffende: Dorpsbestuur en dorpsrechtspraak. 3 blz. (D239), 609
        - POLANSKY, E.A., Adjunct Administratief Ambtenaar te Sorong. Enkele vondsten op Noord-Waigeo. 3 blz. (D202), 15 juni 1956.; 610
        - STEPHAN, R., Controleur van de Onderafdeling Radja-Ampat. Tourneeverslag van de tournee gemaakt met de heer F. Henderson, H.A.L. de Wilde de Ligny en L.B.C. Poyck, gedurende het tijdvak 18 blz. (D240), 13-18 juli 1956.; 611
        - STEPHAN, R., Controleur van de Onderafdeling Radja-Ampat. Enige aantekeningen bij Publicatie No. 57/0A/50 "Het Papoea-Arbeidersbestand in Nederlands-Nieuw-Guinea op 31 juli 1956" van het Hoofd van de Afdeling Arbeid van de Dienst van Sociale Zaken te Hollandia. 11 blz. (D241), 612
        - STEPHAN, R., Controleur van de Onderafdeling Radja-Ampat. Memorie van Overgave van de Onderafdeling Radja-Ampat. 100 blz. (D850), Augustus 1955-23 april 1958.; 613
        - STEPHAN, R., Controleur van de Onderafdeling Radja-Ampat. Rotstekeningen in District Misool en in District Noord-Waigeo. 1 blz., krt., foto's. (D242), ± 1958.; 614
        - LANDSCHAPSRECHTBANK te Waigema, Onderafdeling Radja-Ampat,. Afdeling West-Nieuw-Guinea. Civiele zaak no. 30/1960, betreffende: Erfenisverdeling. 5 blz. (D713), 615
        - WOELDERS, M.O., Controleur. Memorie van Overgave van de Onderafdeling Radja-Ampat. 106 blz., krt. (D851), 23 april 1958-20 maart 1961.; 616
          zie ook nrs.536, 537 en 918
      - Onderafdeling Manokwari (Hoofdplaats: Manokwari), 3.
        - KLAASSEN, M., Controleur. Memorie van Overgave van de Onderafdeling Manokwari. 101 blz. (D819), December 1934-maart 1956.; 617
        - KUIPER, W., Controleur. Bestuursmemorie van de Onderafdeling Manokwari. 145 blz. (D820), 30 maart 1936-7 december 1937.; 618
        - VERKERKE, J.C., Controleur. Memorie van Overgave van de Onderafdeling Manokwari. 39 blz., krt. (D821), 28 november 1945-12 augustus 1947.; 619
        - VERKERKE, J.C., Controleur. Uittreksel uit bovengenoemde memorie betreffende: Ethnologische bijzonderheden. 9 blz. (D517), 620
        - GALIS, K.W., Controleur. Jaarverslag 1947 over de onderafdeling Manokwari. 17 blz. (D88), 621
        - OPENLEGGING van het achterland van Manokwari. Rapport betreffende het onderzoek, ingesteld door een commissie van deskundigen in opdracht van de Transmigratie-Raad. 318 blz., krtn. (B665), ± 1947-1948.; 622
        - UITTREKSEL uit het verslag van een tournee Manokwari-Arapi (Met kaart). (Niet compleet). 3 blz., krt. (D547), 24-31 mei 1951.; 623
        - EIBRINK JANSEN, Mr. F.R.J., Assistent-resident. Memorie van Overgave van de Onderafdeling Manokwari. 149 blz., krtn., foto's. (D822), November 1951-15 augustus 1953.; 624
        - MEMORIE tentang tanah "Amberbaken". (Memorandum betreffende het gebied "Amberbaken".) (Maleis). 5 blz. (D751), 23 november 1953.; 625
        - WOELDERS, M.O., Controleur t/b te Manokwari. Aantekeningen omtrent het adatrecht t.a.v. overspel in het district Manokwari. 2 blz. (D265), 21 december 1953.; 626
        - ZIECK, Ir. J.F.U., Afdeling Boswezen, Onderafdeling Bosplanologie en Bosexploratie. Verslag Bosverkenningsvlucht no. 3. Manokwari en omgeving. 6 blz., krt. (B621), 12-15 december 1955.; 627
        - DESAIN, F.M., Adjunct Administratief Ambtenaar te Manokwari. Verslag van de tournee via Saukorem over de Kebarvlakte en een gebiedsstrook ten zuiden daarvan naar Sidei. 21 blz., krt. (D57), 11-28 april 1956.; 628
        - PANS, A.E.M.J., Adjunct Administratief Ambtenaar. Tourneeverslag van de kusttournee Manokwari-Wedoni v.v. van 30 blz., krt. (D193), 2-17 augustus 1956.; 629
        - PANS, A.E.M.J., Adjunct Administratief Ambtenaar. Aantekeningen bij bovengenoemd verslag. 3 blz. (D194), 630
        - PANS, A.E.M.J., Adjunct Administratief Ambtenaar. Rapportage materiële cultuur. Dorp Warkapi. (Oostkust Onderafdeling Manokwari). 16 blz., afbn. (D697), Augustus 1956.; 631
        - ASSINK, H.W., Controleur. Memorie van Overgave van de Onderafdeling Manokwari. 75 blz., krtn. (D823), 1953-1956.; 632
        - ZIECK, Ir. J.F.U., Afdeling Boswezen, Onderafdeling Bosplanologie en Bosexploratie. Verslag Bosverkenningsvlucht no. 10. Araucaria en Agathis op het Asimi-Api-plateau. 16 blz., krt., foto's. (E602), 12 juni 1957.; 633
        - PANS, A.E.M.J., wnd. Districtshoofd Manokwari. Verslag tournee langs de Oostkust van het district Manokwari van 25 blz., krt. (D491), 17 juni-3 juli 1957.; 634
        - WINIA, W.G.F., Controleur te Manokwari. Verslag van de tournee door het Amberbakengebied van 67 blz., krt. (D262), 20 juni-3 juli 1957.; 635
        - ZEVENBERGEN, W., Administratief Ambtenaar te Manokwari. Nota d.d. 19 april 1958 aan het Onderafdelingshoofd van Manokwari, behelzende enige opmerkingen naar aanleiding van een tournee in het kader van de Framboesia-campagne 21 blz., krt. (D535), 636
        - ZEVENBERGEN, W., Administratief Ambtenaar te Manokwari. Verslag tournee in het Benedenstroomgebied van de Kasirivier van 28 blz., krt., foto's (D534), 1-20 mei 1958.; 637
        - WINIA, W.G.F., Controleur. Memorie van Overgave van de Onderafdeling Manokwari. 286 blz. krtn. (B824), Medio 1956-medio 1958.; 638